臺灣彰化地方法院刑事判決　　　　　　　　　　　　　九十三年度易字第三三二號
　　公　訴　人　臺灣彰化地方法院檢察署檢察官
　　被　　　告　甲○○
右列被告因竊盜等案件，經檢察官提起公訴（九十三年度偵字第二三四０號），由本
院裁定依簡式審判程序審理，判決如左：
        主  文
甲○○共同攜帶兇器竊盜，處有期徒刑壹年貳月。緩刑年。扣案如附表所示之物均
沒收之。
        事  實
一、甲○○因缺款花用，竟於民國九十三年三月十四日，向施義欽（所涉竊盜等罪嫌
    ，經臺灣彰化地方法院檢察署檢察官移由臺灣高等法院臺中分院併案審理）提議
    一同於深夜、乘路人落單之際，持西瓜刀、水果刀使人不能抗拒後，取他人財物
    而為強盜之行為，渠二人乃共同基於先行準備供犯強盜罪用之工具之預備強盜犯
    意聯絡，及共同基於竊取他人所有機車、以於犯強盜罪時騎乘使用之為自己不法
    所有意圖之竊盜犯意聯絡，由甲○○先於九十三年三月十五日凌晨一時三十分許
    ，備妥其所有如附表編號一至四所示之物攜放在身上，並駕駛其所有之車牌號碼
    二Ｌ─九一一二號自小客車前往搭載已備妥如附表編號五、六、八所示之物（上
    開物品為施義欽所有）、攜放在身上之施義欽後，於同日凌晨二時許前往位於彰
    化縣秀水鄉境內之「中日超商」，由施義欽出資購買如附表編號七所示之物，預
    備以如附表編號一至八所示之物品供犯強盜罪之用（前開物品之用途，詳見附表
    所示），又於該日凌晨四時許，行經彰化縣福興鄉○○路○段五五五巷口時，推
    由施義欽攜帶其所有、如附表編號八所示、客觀上足供為兇器使用之Ｔ型扳手一
    支及如附表編號九所示之鑰匙一支，下手竊取乙○○所有、停放該處之車牌號碼
    ＫＧＸ─三九二號重型機車一部（價值約新臺幣一萬元）得逞，以作為犯強盜罪
    之交通工具使用。嗣於九十三年三月十五日凌晨四時四十分許，甲○○、施義欽
    二人共乘上開竊得之車牌號碼ＫＧＸ─三九二號重型機車，前往位於彰化縣福興
    鄉○○路○段二五六號「台亞瑞益加油詀」加油時，為警發現渠二人所騎乘之機
    車係屬贓車（乙○○於同日凌晨四時十分許向警方報案失竊機車）而查獲，並當
    場起出如附表編號一至九所示之物扣案。
二、案經彰化縣警察局鹿港分局報請臺灣彰化地方法院檢察署檢察官偵查起訴，由本
    院裁定依簡式審判程序審理。
        理  由
一、訊據被告甲○○對於右揭事實坦承不諱，核與偵查中之同案被告施義欽於警、偵
    訊之供述相符，復有證人即被害人乙○○於警詢之證述、贓物認領保管單、彰化
    縣警察局車輛協尋電腦輸入單各一份在卷可稽，並有如附表編號一至九所示之物
    扣案可佐，本件事證明確，被告前開犯行洵足認定。
二、核被告所為，係犯刑法第三百二十一條第一項第三款之攜帶兇器竊盜罪（被告與
    施義欽共同竊取車牌號碼ＫＧＸ─三九二號重型機車一部時，係推由施義欽下手
    竊盜，且施義欽竊盜時，除使用扣案如附表編號九所示之鑰匙一支以外，其身上
    另攜有客觀上足以對人之生命、身體、安全構成威脅而堪認為兇器之Ｔ型起子一
    支等情，已據被告及偵查中之同案被告施義欽二人於偵訊時供明，公訴人認被告
    此部分係犯刑法第三百二十條第一項之普通竊盜罪，容有未洽，起訴法條應予變
    更）及第三百二十八條第五項之預備強盜罪。被告與施義欽二人間，有犯意聯絡
    與行為分擔，應論以共同正犯。又被告先後多次之預備強盜行為，均係基於單一
    之預備強盜犯意所為，應僅成立一罪。又被告所犯上開二罪間，有手段、目的之
    牽連關係，應依刑法第五十五條之規定，從一較重之攜帶兇器竊盜罪處斷。而公
    訴人雖僅敘及被告竊取車牌號碼ＫＧＸ─三九二號重型機車，以供犯強盜罪之犯
    行，而未敘及被告於何時、準備如附表編號一至八所示物品之預備強盜犯行，惟
    此部分與起訴書所載被告竊取機車之犯行，具有牽連犯之裁判上一罪關係，而為
    起訴效力所及，本院自應併予審判，附予敘明。爰審酌被告之素行良好（前未曾
    有犯罪紀錄，有臺灣高等法院被告全國前案紀錄表一份在卷可考）、犯罪之動機
    、目的、預備強盜及攜帶兇器竊盜之手段、竊取物品之價值、對被害人乙○○所
    生之損害、對社會治安所生之危害及被告犯罪後坦承犯行、態度尚屬良好等一切
    情狀，量處如主文所示之刑，以示懲儆。末查，被告前未曾受有期徒刑以上刑之
    宣告，有臺灣彰化地方法院檢察署刑案資料查註紀錄表及臺灣高等法院被告全國
    前案紀錄表各一件在卷可憑，被告經此科刑教訓，當知警惕而無再犯之虞，本院
    認其所宣告之刑，以暫不執行為適當，爰併諭知緩刑三年，以勵自新。
三、又扣案如附表編號一至九所示之物，分別係被告及共犯施義欽所有、預備供強盜
    所用或供竊盜所用之物，已據被告供明在卷，均應依刑法第三十八條第一項第二
    款規定併予宣告沒收之。
據上論斷，應依刑事訴訟法第二百七十三條之一第一項、第二百九十九條第一項前段
、第三百條，刑法第二十八條、第三百二十一條第一項第三款、第三百二十八條第五
項、第五十五條、第七十四條第一款、第三十八條第一項第二款，判決如主文。
本案經檢察官林鈴淑到庭執行職務
中      華      民      國    九十三    年      七      月      八      日
                                  臺灣彰化地方法院刑事第三庭
                                    法      官  李  雅  俐
右正本證明與原本無異。
如不服本判決，應於判決送達後十日內，向本院提出上訴狀（須附繕本）。
告訴人或被害人對於判決如有不服具備理由請求檢察官上訴者，其上訴期間之計算係
以檢察官收受判決正本之日期為準。
                                    法院書記官  陳  秀  娟
中      華      民      國    九十三    年      七      月     十四     日
附錄論罪科刑法條：
刑法第三百二十一條第一項第三款：
犯竊盜罪而有左列情形之一者，處六月以上、五年以下有期徒刑：
三  攜帶兇器而犯之者。
刑法第三百二十八條第五項：
預備犯強盜罪者，處一年以下有期徒刑、拘役或三千元以下罰金。
附  表：
一、西瓜刀一把（甲○○所有、預備供犯強盜罪時持用）。
二、水果刀一支（甲○○所有、預備供犯強盜罪時持用）。
三、安全帽一頂（甲○○所有、預備供犯強盜罪戴用，以遮掩面容）。
四、口罩二副（甲○○所有、預備供犯強盜罪時戴用，以遮掩面容）。
五、安全帽一頂（施義欽所有、預備供犯強盜罪戴用，以遮掩面容）。
六、手套二副（施義欽所有、預備供犯強盜罪時戴用，避免留下指紋）。
七、膠帶二捲（施義欽所有、預備供犯強盜罪時貼住騎乘機車車牌及於犯強盜罪時綑
    綁被害人之用）。
八、Ｔ字型扳手一支（施義欽所有，預備供犯強盜罪時持用及供竊取車牌號碼ＫＧＸ
    ─三九二號重型機車所用）。
九、鑰匙一支（施義欽所有，供竊取車牌號碼ＫＧＸ─三九二號重型機車所用）。
